【裁判字號】    92,簡上,437
【裁判日期】    921208
【裁判案由】    竊盜
【裁判全文】
臺灣桃園地方法院刑事判決                        九十二年度簡上字第四三七號
    上  訴  人
    即  被  告  丙○○
右上訴人因竊盜案件，不服本院中壢簡易庭九十二年度壢簡字第九一六號，中華民國
九十二年七月十日第一審刑事簡易判決（聲請簡易判決處刑書案號：九十二年度偵字
第五六九九號），提起上訴，本院合議庭判決如左：
    主      文
上訴駁回。
丙○○緩刑貳年。
    事      實
一、丙○○意圖為自己不法之所有，於民國九十二年三月十九日晚間十一時三十分許
    ，攜帶其所有可用以刺、劃或敲、擊傷人之身體，加害人之生命，客觀上具有危
    險性，可為兇器之剪刀及六角扳手各一支，在桃園縣楊梅鎮○○○路○段「楊明
    國小」門口前，先利用六角扳手撬毀停放該處屬「元昶玻璃股份公司」所有惟交
    由甲○○使用之九Ｎ－九０四六號，中華牌、二００一年份、二三八五ＣＣ、仍
    值新台幣三十萬元之自小貨車之車門鎖（毀損部分未據告訴及聲請簡易判決處刑
    ），再持剪刀插入並扭轉該自小貨車電門鎖使之通電以啟動引擎而竊取該輛自小
    貨車，得手後供己代步之用。嗣翌（二十）日凌晨零時四十分許，丙○○駕駛上
    開自小貨車行經桃園縣中壢市○○○路○段四一四巷七三號前為警查獲，當場並
    扣得其所有供竊車用之六角扳手、剪刀各一支。
二、案經桃園縣政府警察局八德分局報請台灣桃園地方法院檢察署檢察官偵查後聲請
    簡易判決處刑。
    理      由
一、右揭犯罪事實，業據被告丙○○於警詢、偵查及本院審理時坦承不諱，並經被害
    人甲○○於警詢時指述綦詳，復有贓物領據二紙、車籍作業系統－查詢認可資料
    一份在卷及六角扳手、剪刀各一支扣案可稽。次查，被告行竊時使用之六角扳手
    及剪刀各一支，材質皆為鐵製，極為堅硬，剪刀且有「尖」、「刃」，是以持之
    各朝人體敲、擊或刺、劃，自可傷及身體，危害性命，客觀上對人身安全當然構
    成威脅，要屬兇器無疑。綜述，本件事證明確，被告犯行堪以認定，應依法論科
    。
二、被告丙○○攜帶可為兇器之六角扳手、剪刀各一支以之竊得前述自小貨車一輛，
    是核其所為係犯刑法第三百二十一條第一項第三款之攜帶兇器竊盜罪。原審以被
    告犯行事證明確，援引刑法第三百二十一條第一項第三款、第四十一條第一項前
    段、罰金罰鍰提高標準條例第二條，判處被告有期徒刑六月，如易科罰金以三百
    元折算一日，並認扣案之六角扳手、剪刀各一支均屬之所有且為供竊車犯罪所用
    之物，復依刑法第三十八條第一項第二款規定，宣告沒收，認事用法胥無違誤之
    處，量刑亦屬妥適，應予維持。被告上訴意旨猶執陳詞任意指摘原審判決不當，
    為無理由，應予駁回。末查，被告前未曾受有期徒刑以上刑之宣告，有台灣高等
    法院被告全國前案紀錄表一份在卷可按。素行尚端，衹因一時思慮未週致罹刑章
    ，事後不僅坦認犯行深悉所為非是，且已和解賠償被害人所受之損，有卷存和解
    書為憑，積極彌平己行滋生之害，凡此具徵其確有悛悔之實據，復受本次罪刑之
    科處，當足收警惕懲儆之效，信無再犯之虞，本院因認對其宣告之刑以暫不執行
    為適當，爰併諭知緩刑二年，以勵自新。
據上論斷，應依刑事訴訟法第四百五十五條之一第三項、第三百六十八條，刑法第七
十四條第一款，判決如主文。
本案經檢察官乙○○到庭執行職務。
中      華      民      國      九十二     年     十二     月     八    日
                                臺灣桃園地方法院刑事第十一庭
                                    審判長法  官  林孟宜
                                          法  官  丁俊成
                                          法  官  蔡榮澤
右正本證明與原本無異。
不得上訴。
                                          書記官  何慧娟
中      華      民      國      九十二      年     十二    月    九    日


司法院資訊處製作；財團法人民間司法改革基金會備份。
